臺灣臺中地方法院刑事判決　　　　　　　 96年度易字第759號
公　訴　人　臺灣臺中地方法院檢察署檢察官
被　　　告　丙○○
　　　　　　　　　　（另案在台灣台中女子監獄執行中）
　　　　　　乙○○
　　　　　　　　　　（另案在台灣苗粟分監執行中）
上列被告因詐欺案件，經檢察官提起公訴（96年度偵字第1499號）
），被告於準備程序中就被訴事實為有罪之陳述，受命法官經聽
取當事人之意見後，由本院合議庭裁定由受命法官獨任以簡式審
判程序判決如下：
    主    文
丙○○共同意圖為自己不法之所有，以詐術使人將本人之物交付
，累犯，處有期徒刑伍月，如易科罰金，以新臺幣壹仟元折算壹
日。
乙○○共同意圖為自己不法之所有，以詐術使人將本人之物交付
，處有期徒刑伍月，如易科罰金，以新臺幣壹仟元折算壹日。
    犯罪事實
一、丙○○前曾於民國89年間，因先後違反毒品危害防制條例案
    件，經本院各判處有期徒刑4月、6月確定，經合併執行後，
    於91年6月5日縮刑期滿而執行完畢。其與乙○○係夫妻關係
    ，因缺錢花用，仍透過報紙廣告而向王悅德借用新台幣（下
    同）2萬元，因無力償還，王悅德因而要求丙○○與乙○○
    夫妻其等二人，前往銀行、郵局開設帳戶，以抵償丙○○積
    欠王悅德新臺幣（下同）20000元之債務。丙○○與乙○○
　　可預見其交付自己之金融帳戶予他人使用，他人可能以該金
    融帳戶遂行財產上犯罪之目的，且取得他人存摺之目的，在
    於收取贓物及掩飾犯行不易遭人追查，竟不顧他人所可能遭
    害之危險，仍以縱若有人持以犯罪亦不違反其本意之幫助他
    人詐欺取財之不確定犯罪故意，將丙○○所有新竹國際商業
    銀行卓蘭分行、華南銀行東勢分行、東勢郵局及乙○○所有
    之新竹國際商業銀行卓蘭分行（帳號：000000000000號）、
    東勢郵局等帳戶之存摺、提款卡連同密碼，於95年9月14日
    ，在新竹國際商業銀行卓蘭分行前，交付與林明宗及王悅德
  　（以上二人，均另行由臺灣臺南地方法院檢察署偵辦中），
    而林明宗與王悅德早已與詐騙集團之不詳成年人共同基於意
    圖為自己不法所有之犯意，於95年9月6日晚間，利用甲○○
    使用Skype軟體於網際網路上聊天，結識暱稱為韓憶之女子
    ，經韓憶以援交為由，央求甲○○操作提款機，以確認甲○○之身分並非警察始可進行援交，使甲○○陷於錯誤，即以
    操作提款機之方式欲進行援交，甲○○計共經由操作提款機
    被詐騙0000000元，轉帳入詐欺集團控制之數個戶頭，其中
    870231元於95年9月15日14時48分56秒轉入新竹國際商業銀
    行卓蘭分行，戶名為乙○○、帳號為000000000000號帳戶內
    ，丙○○與乙○○可預見林明宗、王悅德委其擔任領取該筆
    870231元之工作，並支付領取款之百分之2為報酬，係委請
    其從事詐欺取財或不法犯罪所得款項之提領，竟仍不違其本
    意，竟貪圖該18000元之小利，同意擔任該工作，而與該詐
    欺集團、林明宗、王悅德共同基於為自己不法所有之犯意聯
    絡，於95年9月15日14時58分，林明宗及王悅德指示，丙○○與乙○○前往新竹國際商業銀行卓蘭分行提領現金8700
    00元，由乙○○領取後，當場交付與林明宗及王悅德。
二、案經內政部警政署刑事警察局移送臺灣臺中地方法院檢察署
    檢察官偵查起訴。
    理  由
一、上開犯罪事實，業據被害人甲○○於警偵詢時指述、證述甚
    詳，並有證人林明宗、王悅德於警詢中之證述，復有取款憑
    條、存摺支付對帳單、新竹國際商銀交易明細表、個人網路
    申請書、內政部警政署反詐騙案件紀錄表、新竹國際商業銀
    行存款相關業務申請書、新竹國際商業銀行印鑑建檔影本、
    身分證等附卷，核與被告二人於本院審理時所為自白相符，
    本件事證明確，被告二人犯行堪以認定。
二、核被告二人所為，均係犯刑法第339條第1項之詐欺取財罪。
    被告二人可預見林明宗、王悅德委其領款，並支付領取款之
    報酬，係委請其從事詐欺取財或不法犯罪所得款項之提領，
    竟仍不違其本意，而應允為之，已屬基於不確定之詐欺取財
    犯意，並進而為提領更屬參與犯罪構成要件，而非只是幫助
    詐欺取財，公訴人認為詐欺取財之幫助犯，尚有未洽，應予
    變更起訴法條。又被告王建昌先於詐欺集團、林明宗、王悅
    德為詐欺行為時，提供其所有之新竹國際商業銀行卓蘭分行
    帳戶，供該詐欺取財使用，其後復與被告丙○○，共同參與
    詐欺之行為，其低度之幫助行為，應為高度之正犯行為所吸
    收。被告二人就上開詐欺取財之所為與詐欺集團、林明宗、
    王悅德間，有犯意聯絡及行為分擔，均為共同正犯。至於被
    告丙○○雖有提供上開三本帳戶、王建昌另有提供郵局帳戶
    ，供詐欺集團使用，惟並未見詐欺集團使用，則此部分自不
    成立犯罪，惟此部分與起訴之有罪部分具有高低度之關係，
    屬為實質上一罪之關係，爰不另為無罪之諭知。被告丙○○
    前曾於民國89年間，因先後違反毒品危害防制條例案件，經
    本院各判處有期徒刑4月、6月確定，經合併執行後，於91年
    6月5日縮刑期滿而執行完畢，有臺灣高等法院被告前案紀錄
    表一份附卷可憑，其前受有期徒刑執行完畢，於五年以內故
    意再犯最有期徒刑以上之罪，為累犯，應依刑法第四十七條
    第一項之規定加重其刑。爰審酌被告等本件詐欺取財犯行係
    擔任領款之工作，提領之金額為87萬餘元，暨其等從事提領
    工作使詐欺集團取得詐騙取財之所得，對被害人所致之危害
    ，復未賠償被害人損失，及其犯後坦承等犯後態度尚佳等一
    切情狀，分別量處如主文所示之刑，併分別諭知易科罰金之
    折算標準。
據上論斷，依刑事訴訟法第273條之1第1項、第299條第1項前段
、第300條，刑法第28條、第339條第1項、第47條第1項、第41第
1項前段，刑法施行法第1條之1，判決如主文。
中　　華　　民　　國　　96　　年　　3　　月　　9　　日
                  刑事第十一庭  法  官  吳進發
如不服本判決，應於判決送達後十日內向本院提出上訴狀，(須
附繕本)。
右正本證明與原本無異。
                                書記官  巫偉凱
中　　華　　民　　國　　96　　年　　3　　月　　9　　日
